臺灣臺南地方法院民事裁定
111年度事聲字第42號
異  議  人  蘇瑞鉉  
            蘇瑞豊  




相  對  人  胡光億  

上列當事人間聲請限期行使權利事件，異議人對於民國111年6月
23日本院司法事務官所為111年度司聲字第299號裁定聲明異議，
本院裁定如下：
    主  文
原裁定廢棄。
相對人應於本裁定送達後二十日內，就其因本院109年度司執全
字第44號假扣押執行所受損害，向異議人行使權利，並向本院提
出行使權利之證明。
    理  由
一、按當事人對於司法事務官處理事件所為之終局處分，得於處
    分送達後10日之不變期間內，以書狀向司法事務官提出異議
    ；司法事務官認前項異議有理由時，應另為適當之處分；認
    異議為無理由者，應送請法院裁定之；法院認第1項之異議
    為有理由時，應為適當之裁定；認異議為無理由者，應以裁
    定駁回之，民事訴訟法第240條之4第1項前段、第2項及第3
    項定有明文。本件異議人對於本院民國111年6月23日111年
    度司聲字第299號裁定(下稱原裁定)聲明異議，而原裁定係
    於111年7月5日合法送達異議人等情，業經本院核閱上開卷
    宗查明屬實，異議人於10日內之111年7月6日具狀聲明異議
    ，司法事務官認其異議無理由並送請本院裁定，經核與上開
    規定相符，合先敘明。
二、異議意旨略以：第三人蘇武智(於109年3月30日死亡，由異
    議人蘇瑞鉉、蘇瑞豊繼承)前遵本院109年度司裁全字第36號
    民事假扣押裁定，提供新臺幣(下同)200,000元為擔保，並
    經本院109年度存字第121號提存事件提存後，業經本院以10
    9年度司執全字第44號執行在案(下稱系爭執行事件)。茲因
    異議人已撤回系爭執行事件，假扣押程序亦已撤銷，相對人
    迄未行使權利，異議人乃依法聲請法院通知相對人限期行使
    權利，原裁定以系爭執行事件尚未經撤銷為由，駁回異議人
    之聲請，尚有違誤，爰提出異議，請求廢棄原裁定等語。
三、按訴訟終結後，供擔保人得聲請法院通知受擔保利益人於一
    定期間內行使權利，並向法院為行使權利之證明，受擔保利
    益人於受通知後一定期間內未行使權利，或未向法院為行使
    權利之證明者，法院應依供擔保人之聲請，以裁定命返還其
    提存物或保證書。前開規定，於其他依法令供訴訟上之擔保
    者，準用之，民事訴訟法第104條第1項第3款後段、第106 
    條前段可資參照。又所謂「訴訟終結」，在因假扣押、假處
    分或假執行所供擔保之情形，因該擔保係為保障受擔保利益
    人因不當假扣押、假處分或假執行所受損害而設，倘執行法
    院已依假扣押、假處分裁定或假執行判決實施假扣押、假處
    分或假執行之執行，則在供擔保人撤回假扣押、假處分或假
    執行之執行前，受擔保利益人所受損害仍可能繼續發生，損
    害額既未確定，自無強令其行使權利之理。故在假扣押、假
    處分或假執行所供之擔保，供擔保人依民事訴訟法第106條
    準用同法第104條第1項第3款規定，聲請以裁定命返還其擔
    保金之場合，必供擔保人已撤回假扣押、假處分或假執行之
    執行，始得謂與該款所定之「訴訟終結」相當，而得依該條
    款行使定期催告之權利。
四、經查：
(一)異議人主張其前依本院109年度司裁全字第36號民事假扣押
    裁定，提供200,000元為擔保金，經本院以109年度存字第12
    1號提存事件提存後，執行系爭執行事件在案等情，業據本
    院依職權調閱相關卷宗核閱無訛。
(二)再原裁定固以異議人未撤回系爭執行事件，本件尚難謂訴訟
    業已終結，認異議人尚不得通知相對人限期行使權利，而駁
    回異議人聲請。惟查，異議人已於111年4月28日具狀聲請撤
    回系爭執行事件，並經本院民事執行處於111年7月21日以南
    院武109司執全實字第44號通知系爭執行事件因異議人聲請
    撤回執行結案，應予撤銷等情，亦有異議人所提撤回狀、本
    院民事執行處通知附卷可憑(見本院卷第17、31頁)，揆諸前
    開規定及說明，可謂與民事訴訟法第104條第1項第3款所定
    之訴訟終結相當。又經查明相對人迄未對異議人行使權利，
    有本院民事紀錄科查詢表及索引卡查詢資料在卷足憑(見本
    院111年度司聲字第299號卷第51-103頁)，故異議人聲請本
    院通知相對人限期行使權利，核與前揭規定相符，應予准許
    。從而，原裁定以異議人尚未撤回系爭執行事件之假扣押程
    序，而駁回異議人之聲請，尚有未洽。異議意旨指摘原裁定
    不當，請求廢棄原裁定，為有理由，爰由本院廢棄原裁定，
    並准異議人命相對人限期行使權利之聲請如主文第二項所示
    。
五、據上論結，本件異議為有理由，依民事訴訟法第240條之4第
    3項前段，裁定如主文。
中　　華　　民　　國　　111 　年　　8 　　月　　22　　日
                  民事第一庭    法  官　田玉芬
以上正本係照原本作成。
如對本裁定抗告須於裁定送達後10日內向本院提出抗告狀，並繳
納抗告費新臺幣1,000元。
中　　華　　民　　國　　111 　年　　8 　　月　　22　　日
                                書記官　林彥汝